RStudio/dictionaries/languages-system/da_DK.aff
SET UTF-8
TRY esianrtolcvjugmphbyqfkwæøåxz

COMPOUNDFLAG m
COMPOUNDMIN 3

# Foranstilling af u-
PFX z Y 1  
PFX z   0     u            .                                     # fiks -> ufiks 

# Foranstilling af for-
PFX y Y 1  
PFX y   0     for          .                                     # bytte -> forbytte 

# Foranstilling af ud-
PFX x Y 1  
PFX x   0     ud           .                                     # råb -> udråb 

# Foranstilling af af-
PFX w Y 1  
PFX w   0     af           .                                     # høre -> afhøre 

# Foranstilling af ind-
PFX v Y 1  
PFX v   0     ind          .                                     # betale -> indbetale 

# Foranstilling af op-
PFX u Y 1  
PFX u   0     op           .                                     # tog -> optog

# Foranstilling af be-
PFX t Y 1  
PFX t   0     be           .                                     # bygge -> bebygge

# Foranstilling af gen-
PFX s Y 1  
PFX s   0     gen          .                                     # finde -> genfinde

# Foranstilling af an-
PFX r Y 1  
PFX r   0     an           .                                     # holde -> anholde
 
 
# Regler der primært er rettet mod navneord:

# Tilføjelse af et -s til ord der ikke ender på -[szx], ofte brugt til:
# - ejefald
SFX A Y 3 
SFX A   0       s          [^szx]                               
SFX A   0       '          [szx]                                 
SFX A   0       's         [szx]       
   
# Tilføjelse af -et og -ets, ofte brugt til:
# - bestemt form af navneord i intetkøn 
SFX B Y 2
SFX B   0       et         .                                     # Eksempel: hus -> huset(s)
SFX B   0       ets        .                                      

# Tilføjelse af et -t, brugt til:
# - bestemt form af navneord i intetkøn der ender på -e
# - tillægsord i intetkøn / biord dannet af tillægsord
# Eksempel: lang -> langt
# - datids tillægsform af udsagnsord
# Eksempel: adle -> adlet
SFX C Y 1
SFX C   0       t          .                                      

# Tilføjelse af -ts, brugt til:
# - ejefald af bestemt form af navneord i intetkøn der ender på -e
SFX D Y 1 
SFX D   0       ts         e                                     # æble -> æblets
 
# Konsonantfordobling og tilføjelse af -et og -ets, brugt til:
# - bestemt form af navneord i intetkøn: 
SFX E Y 22  
SFX E   0       det        d                                     # fed > feddet 
SFX E   0       dets       d                                     # fed > feddets 
SFX E   0       fet        f                                     
SFX E   0       fets       f                                     
SFX E   0       get        g                                     
SFX E   0       gets       g                                     
SFX E   0       ket        k                                     
SFX E   0       kets       k                                     
SFX E   0       let        l                                     
SFX E   0       lets       l                                     
SFX E   0       met        m                                     
SFX E   0       mets       m                                     
SFX E   0       net        n                                     
SFX E   0       nets       n                                     
SFX E   0       pet        p                                     
SFX E   0       pets       p                                     
SFX E   0       ret        r                                     
SFX E   0       rets       r                                     
SFX E   0       set        s                                     
SFX E   0       sets       s                                     
SFX E   0       tet        t                                     
SFX E   0       tets       t                                     

# Tilføjelse af -en og -ens, ofte brugt til:
# - bestemt form af navneord i fælleskøn 
SFX F Y 2   
SFX F   0       en         .                                     # abrikos -> abrikosen & abrikosens
SFX F   0       ens        .                                    

# - bestemt form af navneord i fælleskøn der ender på -e
# Konsonantfordobling og tilføjelse af -en og -ens, brugt til
# - bestemt form af navneord i fælleskøn
SFX G Y 22  
SFX G   0       n          [^bdflkmnpst]                         # aborre > aborren
SFX G   0       ns         [^bdflkmnpst]                         # aborre > aborrens
SFX G   0       ben        b                                     # lab > labben 
SFX G   0       bens       b
SFX G   0       den        d
SFX G   0       dens       d
SFX G   0       fen        f
SFX G   0       fens       f
SFX G   0       len        l
SFX G   0       lens       l
SFX G   0       ken        k
SFX G   0       kens       k
SFX G   0       men        m
SFX G   0       mens       m
SFX G   0       nen        n
SFX G   0       nens       n
SFX G   0       pen        p
SFX G   0       pens       p
SFX G   0       sen        s
SFX G   0       sens       s
SFX G   0       ten        t
SFX G   0       tens       t

# Tilføjelse af -er, -erne, -ernes og -ers, ofte brugt til:
# - flertal af navneord
SFX H Y 4                              
SFX H   0       er         .                                     #vagt -> vagter & vagterne
SFX H   0       erne       .                                     #vagt -> vagternes & vagters                             
SFX H   0       ernes      .                              
SFX H   0       ers        .    

# Fjernelse af -um og tilføjelse af -er, -erne, -ernes, -ers, brugt til:
# - bestemt form og flertal af navneord på -um 
SFX I Y 6        
SFX I   um      er         um                                    # gymnasium -> gymnasier
SFX I   um      erne       um      
SFX I   um      ernes      um      
SFX I   um      ers        um      
SFX I   um      et         um                                    # gymnasium -> gymnasiet 
SFX I   um      ets        um  

# Tilføjelse af -ne og -nes, brugt til
# - flertal af navneord på -e, -er og -re
SFX J Y 2                                                       
SFX J   0       ne         .                                     # dansker -> danskerne(s)
SFX J   0       nes        .  

# Tilføjelse af -ene og -enes, brugt til
# - flertal af navneord 
SFX K Y 2 
SFX K   0       ene        .                                     # fad -> fadene(s) 
SFX K   0       enes       . 

# Konsonantfordobling og tilføjelse af -ene og -enes, brugt til
# - flertal af navneord 
SFX L Y 20 
SFX L   0       bene       b                                     # rum -> rummene(s) 
SFX L   0       benes      b     
SFX L   0       dene       d     
SFX L   0       denes      d     
SFX L   0       gene       g     
SFX L   0       genes      g     
SFX L   0       kene       k     
SFX L   0       kenes      k     
SFX L   0       lene       l     
SFX L   0       lenes      l     
SFX L   0       mene       m     
SFX L   0       menes      m     
SFX L   0       nene       n     
SFX L   0       nenes      n     
SFX L   0       pene       p     
SFX L   0       penes      p     
SFX L   0       sene       s     
SFX L   0       senes      s     
SFX L   0       tene       t     
SFX L   0       tenes      t     
